# 闲置期间的租金

提问人：johnlock 时间：2013-01-10 16:59:43
请问陈版及各位大牛，企业租了一条船跑运输，租期 1 年，但有半年时间都没业务处于闲置状态，那这闲置半年的租金是进业务成本还是费用呢？

回答人：chenyiwei
可比照季节性停产期间或者暂时闲置固定资产的折旧处理，计入管理费用。 另外建议考虑：这种情况下是否可能构成一项亏损合同。如果是，则期末应考虑计提预计负债。